【裁判字號】    99,抗,339
【裁判日期】    991231
【裁判案由】    裁定羈押
【裁判全文】
臺灣高等法院高雄分院刑事裁定           99年度抗字第339號
抗  告  人
即  被  告  曾詠淞
上列抗告人因違反毒品危害防制條例案件，不服臺灣高雄地方法
院中華民國99年12月21日99年度訴字第345 號裁定，提起抗告，
    主  文
抗告駁回。
    理  由
一、抗告意旨略：抗告人即被告曾詠淞坦承確有抽取麻黃鹼要提
    煉安非他命。但既尚未著手進行，扣案之器具上經鑑定結果
    也無甲基安非他命，因此被告所涉刑責為最輕本刑為3 年以
    上之毒品危害防制條例第4 條第4 項罪，而非最輕本刑為7
    年以上之毒品危害防制條例第1 項之罪。又被告已羈押一段
    時間，母親整日掛念，憂鬱成疾，被告既已坦承犯罪，又不
    能證明所犯係最輕本刑為5 年以上之罪。為此，提起抗告，
    請求撤銷原裁定，並准予具保停止羈押等語。
二、本件被告經起訴違反毒品危害防制條例第4 條第2 項罪，原
    審訊問後，於民國99年3 月5 日以其涉犯毒品危害防制條例
    第4 條第1 項罪嫌，犯罪嫌疑重大，有逃亡之虞予以羈押。
    嗣自99年4 月28日借由台灣高雄地方法院檢察署執行被告另
    案（違反水土保持法）已判決確定之8 月有期徒刑。並於另
    案執行完畢前，在99年12月21日訊問被告後，仍認被告涉犯
    毒品危害防制條例第4 條第2 項罪嫌，犯罪嫌疑重大，有逃
    亡之虞，而依刑事訴訟法第101 條第1 項第1 、3 款規定，
    裁定自99年12月27日（即另案執行完畢之日）起羈押等情，
    經本院閱卷宗無訛。
三、按：
１、被告經法官訊問後，認為犯罪嫌疑重大，而有逃亡或有事實
    足認為有逃亡之虞，或所犯為死刑、無期徒刑或最輕本刑為
    5 年以上有期徒刑之罪。非予羈押，顯難進行追訴、審判或
    執行者，得羈押之，刑事訴訟法第101 條第1 項第1 、3 款
    ，定有明文。
２、又司法院大法官解釋釋字第665 號解釋固謂：「刑事訴訟法
    第101 條第1 項第3 款規定，於被告犯該第3 款規定之罪，
    犯罪嫌疑重大，且有相當理由認為逃亡、湮滅、偽造、變造
    證據或勾串共犯或證人之虞，非予羈押，顯難進行追訴、審
    判或執行者，得予羈押」等旨，依其意旨雖足認係將該第3
    款以犯重罪作為羈押原因之規定，限縮在併存有逃亡或滅證
    之虞等羈押原因時，始得施予羈押；但亦同時肯認此等羈押
    原因之成立要件，並不必達到如第1 款、第2 款規定之須有
    「客觀事實」足認為有逃亡或滅證之虞的要求，而以具有「
    相當理由」為已足。所謂之「相當理由」，係指重罪羈押之
    發動，被告如何併存有逃亡或滅證之虞，於判斷具體個案之
    情況，應有「合理之依據」，不得出以揣測；與第1 、2 款
    之所定，僅止程度判斷上之差異（說服法院之程度），並非
    本質有何不同，而在整體評價上，針對所有不利於被告之情
    狀，舉凡得以任何方式之調查，本乎刑事科學之經驗為綜合
    判斷，而足以使具有一般社會通念之人多數認為具有相當高
    蓋然性之可信度者即可。其門檻固毋須達於足認確已存在之
    程度，但仍應高於「合理之懷疑」。倘該等情狀事實已被評
    價為達到第1 款或第2 款羈押原因之門檻，除已滿足第3 款
    重罪羈押之限縮條件，並為羈押原因之競合。風聞傳說固無
    足論；傳聞證據或傳聞供述，被告之品格證據與其所有之個
    人關係，其來有自之情資線報，甚至經查證有其可靠性之匿
    名檢舉以及其他可得之訊息資料，則均可供為判斷審酌是否
    具有相當理由之依據（最高法院98年度台抗字第691 號裁定
    意旨參照）。
四、原審裁定意旨略以：審酌被告犯毒品危害防制條例第4 條第
    2 項之製造第二級毒品罪，係最輕本刑5 年以上有期徒刑之
    重罪，相較於輕罪，受刑罰制裁較為嚴厲，若准予交保逃亡
    之誘因亦隨之增加，爰依刑事訴訟法第101 條第1 項第1 、
    3 款規定，裁定自99年12月27日起羈押等語。
五、經查，本案被告因涉犯毒品危害防制條例第4 條第2 項之製
    造第二級毒品罪，經台灣高雄地方法院檢察署起訴，被告既
    涉犯重刑，有相當理由認有逃亡之虞。況再參酌被告有多次
    前科，足見其意志力薄弱，且於87年、94間更曾因竊盜、詐
    欺罪經通緝後，才先後於87年9 月2 日、94年3 月3 日、94
    年12月22日緝獲到案接受審理及執行之情形，有台灣高等法
    院被告前案紀錄表、通緝記錄表在卷可佐。是以，被告確有
    逃亡之虞。至於抗告人雖稱其母掛念成疾等語，實與應否羈
    押無涉。從而，原審以被告有上開羈押原因及之必要，裁定
    被告應自99年12月27日起羈押，經核尚無不合。被告以上開
    事由，指摘原審裁定所為羈押之裁定不當而提起抗告，為無
    理由，應予駁回。
六、又本次再執行羈押，既非移審後之第一次羈押，而是延續借
    提執行前之羈押，故其羈押期間應與借提執行前已經過之羈
    押期間合併計算（參臺灣高等法院暨所屬法院91年法律座談
    會決議），併此敘明。
七、據上論斷，依刑事訴訟法第412條裁定如主文。
中    華    民    國    99    年    12    月    31    日
                  刑事第一庭    審判長法  官  周賢銳
                                      法  官  施柏宏
                                      法  官  洪碩垣
以上正本證明與原本無異。
以上正本證明與原本無異。
不得再抗告。
中    華    民    國    99    年    12    月    31    日
                                      書記官  林家煜

司法院資訊處製作；財團法人民間司法改革基金會備份。
